# 求助陈版主，内部往来抵消的疑问。

提问人：liuweisheng 时间：2022-11-25 15:30:53
A公司暂估对B公司收入含税，B公司暂估成本不含税，合并抵消是按照含税应收还是不含税应付进行抵消，差额怎么处理。谢谢版主解惑

回答人：chenyiwei
在编制合并报表时，应对B公司的暂估应付金额进行调整，即按照相关税额，借记“其他流动资产——待取得抵扣凭证的增值税进项税额”，贷记“应付账款——暂估”，然后就可以进行内部往来抵销了。合并报表层面保留上述“其他流动资产——待取得抵扣凭证的增值税进项税额”。